最　高　行　政　法　院　裁　定
　　　　　　　　　　　　　　　　　　 96年度裁字第01712號
抗　告　人　甲○○
　　　　　　　　　　　　　送達.
上列抗告人因與相對人財政部臺北市國稅局間綜合所得稅事件，
抗告人不服中華民國95年10月17日臺北高等行政法院95年度訴字
第01822號裁定，提起抗告。本院裁定如下：
　　主  文
抗告駁回。
抗告訴訟費用由抗告人負擔。
    理  由
一、按人民因中央或地方機關之違法行政處分，認為損害其權利
    或法律上之利益，經依訴願法提起訴願而不服其決定者，得
    向高等行政法院提起撤銷訴訟，行政訴訟法第4條第1項定有
    明文。而此所謂行政處分，依訴願法第3條第1項規定係指中
    央或地方機關就公法上具體事件所為之決定或其他公權力措
    施而對外直接發生法律效果之單方行政行為而言。至行政機
    關所為單純事實之敘述或理由之說明，既不因該項敘述或說
    明而生何法律上之效果者，自非行政處分，人民即不得對之
    提起訴願，本院44年判字第18號、62年裁字第41號著有判例
    。
二、抗告意旨略謂：抗告人自民國90年至95年9月6日前均未接獲
    相對人告知須補提示帳證資料。本件亦與財政部台財訴字第
    09500026020號函示所稱情節不相符。抗告人95年9月6日出
    國時被海關告知積欠89年度綜合所得稅，抗告人即至相對人
    所屬中北稽徵所了解情形，此乃因未能聯繫到抗告人，故89
    年度綜合所得稅僅是“暫時核課”。又依稅法規定，綜合所
    得稅之核課不能超過五年，故中北稽徵所將本案移送法務部
    行政執行署執行。本案為89年度之綜合所得稅，如果為一確
    定案件，95年前即應執行，不用拖延至95年才執行，所以所
    謂已告確定之案件，實為未確定之案件。此非確定且為不實
    之案件，行政處分即有瑕疵。抗告人得知要繳交此稅款，為
    保障本身之權益，向相對人申請更正此一錯誤，此為權宜措
    施等語，資以論據。
三、經查，本件抗告人89年度綜合所得稅結算申報，經相對人於
    93年11月29日核定全年應補稅額5,088,882元，稅額繳款書
    經向抗告人戶籍地址投遞，遭郵政機關以他遷不明、查無此
    人為由退回，相對人乃依稅捐稽徵法第18條第3項規定辦理
    公示送達。因抗告人未依法申請復查而告確定，抗告人於強
    制執行時向相對人申請重行審查，經相對人重行核定，以94
    年10月20日財北國稅審二字第0940252417號書函，更正抗告
    人執行業務所得為虧損1,169,059元；以94年10月21日財北
    國稅審二字第0940236935號書函，更正後重行核定所得額為
    3,052,964元；再以94年10月24日財北國稅審二字第0940126
    732號書函，更正為虧損1,988,628元，而變更抗告人89年度
    綜合所得稅應補稅額為629,675元，另於94年10月31日財北
    國稅中北服字第0940203690號函請臺北行政執行處就變更後
    稅款繼續執行。旋經抗告人於同年10月25日以電話向相對人
    所屬中北稽徵所查詢重行審查結果，經該所告知因其89年度
    綜合所得稅結算申報逾期申報，上開核定後之補習班所得不
    能適用盈虧互抵，虧損部分以0元核定。抗告人對此電話答
    覆不服，循序提行政訴訟，原審審理結果以：相對人電話答
    覆「逾期申報其他所得不得盈虧互抵」，無非係就已發生效
    力之重核處分加以說明，其說明本身並不生何法律效果，而
    影響抗告人何公法上之權義，自與就公法上具體事件所為之
    決定或其他公權力措施而對外直接發生法律效果之行政處分
    有別，而屬觀念通知，抗告人自不得對之提起行政訴訟為由
    ，予以裁定駁回抗告人之訴，揆諸首揭說明，核無違誤。又
    抗告意旨並非爭執本件綜合所得稅額之核定是否可適用盈虧
    互抵之規定，而係在爭執89年度綜合所得稅之核課是否確定
    ，與本件案情無涉，純屬其主觀法律見解，核無足採，應予
    駁回。
據上論結，本件抗告為無理由，爰依行政訴訟法第104條、民事
訴訟法第95條、第78條，裁定如主文。
中　　華　　民　　國　　96　　年　　7　　 月　　30　　日
                  第六庭審判長法  官　張　登　科
                              法  官  葉　百　修
                              法  官　藍　獻　林
                              法  官　林　清　祥
                              法  官　鄭  小  康
以  上  正  本  證  明  與  原  本  無  異
中　　華　　民　　國　　96　　年　　7　　 月　　31　　日
　　　　　　　　　　　　　　　書記官　黃　淑　櫻
